臺灣高等法院臺南分院刑事裁定　　　　　　　　九十四年度抗字第三號　　　　Ｇ
　　　抗　告　人　甲　○　○
右列抗告人因聲請再審案件，不服臺灣嘉義地方法院中華民國九十三年十一月三十日
裁定（九十三年度聲簡再字第八號）提起抗告，本院裁定如左：
      主      文
抗告駁回。
      理      由
一、本件抗告意旨略以：抗告人提出之確實新證據為士林地方法院之判決書及起訴書
    ，均為法院已存在之文書，原裁定該證據之真偽尚待調查，與確實之證據意義不
    符，不得據為再審理由云云，自非允當；又上開判決書及起訴書於本案判決前已
    存在，本案判決未經發見，又未加調查斟酌，待抗告人聲請再審始行提出發見，
    當屬發見之新證據，應得為再審聲請之理由；再按同一案件依最高法院四十九年
    度台非字第二０號及六十年度台非字七十七號判例意旨，應解為包括實質上一罪
    及裁判一罪，均包括有其適用，換言之，同一案件於連續犯及牽連犯均包括其適
    用。前開士林地方法院檢察署之起訴書，認被告觸犯刑法第三百三十九條第一項
    詐欺罪起訴，士林地院審理後認被告詐欺後再行處分侵占而依侵占罪論判而告確
    定（此部分聲請人所認有誤，蓋士林地院係以被告侵占後再行處分侵占所得之財
    物為事後贓物處分行為，屬不罰之後行為，不另獨立論罪，詳參原審卷第廿六頁
    ）；本案則認係詐欺罪起訴並依詐欺罪論判。惟抗告人之前後二件犯行，均屬藉
    自小客車買賣交易之方法行之，應屬基於概括犯意為之之連續犯。況大法官釋字
    第一五二號解釋理由，謂「同一之罪名」，非必指罪名同一之判決而係指構成犯
    罪要件相同罪名而言，故抗告人前後二案判決罪名雖非同一，但依連續犯及牽連
    犯之規定，應屬同一案件，法院審理時應斟酌論理，抗告人依刑事訴訟法第四百
    二十條第一項第六款規定提起再審之聲請，惟原審未察以裁定駁回再審之聲請顯
    非合法，爰提起本件抗告云云。
二、經查：
  (一)按刑事訴訟法第四百二十條第一項第六款規定，有罪之判決確定後，因發現確實
    之新證據，足認受有罪判決之人應受無罪、免訴、免刑或輕於原判決所認罪名之
    判決者，為受判決人之利益，得聲請再審。又所謂確實之新證據係指該證據於事
    實審法院判決前已經存在，為法院、當事人所不知，不及調查斟酌，至其後始行
    發見，且就證據本身形式上觀察，固不以絕對不須經過調查程序為條件，但必須
    顯然可認為足以動搖原有罪確定判決，而為受判決人無罪、免訴、免刑或輕於原
    判決所認罪名之判決者為限，亦即可為再審之新證據，必須具備於原事實審法院
    判決後始發現之「嶄新性」及明顯可推翻原有罪確定判決之「顯然性」要件始可
    （最高法院八十五年度台抗字第三０八號裁判意旨參照）。倘受判決人因對有利
    之主張為原審所不採，事後提出證明，以圖證實在原審前所為有利之主張為真實
    ，據以聲請再審，該項證據既非判決後所發見，顯難憑以聲請再審（最高法院五
    十年度台抗字第一０四號判例意旨參照）。
  (二)又再審程序所稱確實之新證據，係指該證據於事實審法院判決前已經存在，為法
    院、當事人所不知，不及調查斟酌，至其後始行發見，且顯然可認為足以動搖原
    有罪確定判決者而言，聲請人所提臺灣士林地方法院九十二年簡字第二○六號案
    件，係以抗告人即聲請人（被告）甲○○於九十年十一月二十五日，將他人交予
    使用之ＤＲ－三０九九號自小客車一部侵占入己再行與人互易之犯行論罪科刑；
    而原審法院九十三年度嘉簡字第三六七號刑事判決（聲請簡易判決處刑案號臺灣
    嘉義地方法院檢察署九十二年度偵字第五四六二號）係就抗告人甲○○於民國九
    十一年四月二十三日至同年七月十五日間，向位於臺北市○○○路○段十三號之
    新光產物保險股份有限公司投保汽車竊盜險後再謊報失竊以詐領保險費之施行詐
    術犯行論罪科刑，有上開二案件之刑事簡易判決書在卷可佐，且經原審依職權調
    閱上開卷宗核閱無誤。是原審法院九十三年度嘉簡字第三六七號刑事判決所指之
    犯罪事實，與臺灣士林地方法院九十二年簡字第二０六號案件所指之犯罪事實，
    犯意各別、罪名不同、構成要件亦不相同，難認係屬同一案件，故聲請人所提案
    件，顯未影響原確定判決對聲請人為有罪之認定，亦即不足動搖原確定判決。聲
    請人所認，應有誤會。原審以查無聲請人所稱因發現確實之新證據，足認受有罪
    判決之人，應受免訴判決之原因，而駁回再審之聲請，經核並無違誤。本件抗告
    ，並無理由，應予駁回。
三、據上論結，應依刑事訴訟法第四百十二條，裁定如主文。
中    華    民    國      九十四      年      一      月      十        日
                                  臺灣高等法院臺南分院刑事第五庭
                                      審判長法官  楊    明    章
                                            法官  顏    基    典
                                            法官  沈    揚    仁
右正本證明與原本無異。
不得再抗告。
                                      法院書記官  李    梅    菊
中    華    民    國      九十四      年      一      月      十二      日
